臺灣高雄地方法院刑事判決　　　　　　96年度簡上字第1025號
上　訴　人　乙○○
即　被　告
上列上訴人因恐嚇案件，不服本院96年度簡字第5595號中華民國
96年10月11日刑事簡易判決（聲請簡易判決處刑案號：96年度偵
字第19352 號），提起上訴，本院管轄第二審之合議庭判決如下
：
    主  文
上訴駁回。
乙○○緩刑年，並應向被害人甲○○道歉及書立悔過書壹份。
    事  實
一、乙○○於民國96年6 月15日11時55分許，在高雄市前鎮區○
    ○○路8 號前計程車排班站處，因計程車排班插隊等細故，
    與另一名計程車司機甲○○發生言語爭執，詎其竟基於恐嚇
    之犯意，先自其所駕駛車牌號碼448-EQ號營業用小客車後車
    廂內，取出以黑色塑膠袋所包裹之木質汽車排擋桿頭1 只及
    接電源絕緣塑膠頭1 支等物品，佯裝成槍枝之外型，再持之
    指向甲○○頭部約20至30秒，且同時告稱「你再囂張」等語
    ，而以此加害生命之事恐嚇甲○○，使甲○○心生畏懼而致
    生危害於安全。嗣乙○○駕駛前開營業用小客車離開現場後
    ，甲○○則旋即報警處理，遂於同日12時許，乙○○復行駕
    駛前開營業用小客車抵達上址之際，乃當場為警逮獲，並在
    該車後車廂內扣得前述乙○○所有之木質汽車排擋桿頭1 只
    及接電源絕緣塑膠頭1 支等物品，進而查悉上情。
二、案經被害人甲○○訴由高雄市政府警察局前鎮分局報請台灣
    高雄地方法院檢察署檢察官偵查後聲請逕以簡易判決處刑。
    理  由
一、本件被告係涉犯刑法第305 條恐嚇危安罪，其法定刑為死刑
    、無期徒刑、最輕本刑為3 年以上有期徒刑以外之罪，嗣被
    告於審判程序中進行中就被訴事實為有罪陳述，由審判長告
    知簡式審判程序之要旨並聽取其與公訴人之意見，經被告同
    意適用簡式審判程序後，本院亦認無不得或不宜改依簡式審
    判程序進行之處，爰依刑事訴訟法第273 條之1 第1 項規定
    裁定進行簡式審判程序，合先敘明。
二、上揭犯罪事實，業經被害人甲○○及證人莊明揚分別於警詢
    及偵查中證述屬實，並扣得前述被告所有之木質汽車排擋桿
    頭1 只與接電源絕緣塑膠頭1 支等物品在卷可稽，復據被告
    於本院審理中坦認上情不諱，足認被告之自白核與事實相符
    ，堪予採信。按刑法第305 條恐嚇危安罪之成立，係指行為
    人單純以將來加害生命、身體、自由、名譽、財產之事通知
    被害人，且該等通知內容於客觀上適足以使一般人在心理上
    產生遭受危害之不安全感即為已足，要非以行為人主觀上果
    有加害之意或事後必須有實施加害行為為必要。準此以觀，
    本件被告逕以前揭物品佯裝成槍枝外型，並持之指向被害人
    甲○○頭部，且同時告稱「你再囂張」等語，在客觀上業已
    足令一般人認定其係以加害生命之惡害通知被害人，並使其
    因而心生畏懼，揆諸前揭說明，被告此舉確實該當刑法第30
    5 條恐嚇危安罪之構成要件無訛。職是，本件事證明確，被
    告前揭犯行洵堪認定，應依法論科。
三、核被告乙○○所為，係犯刑法第305 條恐嚇危害安全罪。原
    審以被告罪證明確，因而適用修正前刑法第305 條、第41條
    第1 項前段，審酌被告不思以合法途徑解決問題，逕以上述
    不法行為恐嚇被害人，並斟酌被告於犯罪後尚知坦承犯行等
    一切情狀，酌情量處如主文所示之刑，且考量本案犯罪情節
    之輕重，及被告學歷為高中畢業、職業係計程車司機等情，
    併予諭知如易科罰金、以新台幣1000元折算1 日之折算標準
    ，另以扣案之木質汽車排擋桿頭1 只與接電源絕緣塑膠頭1
    支均為被告所有且係供其犯罪所用之物，乃依刑法第38條第
    1 項第2 款規定諭知沒收，其認事用法均無違誤，量刑亦屬
    妥適。被告上訴意旨雖以原審量刑過重、請求緩刑云云，然
    關於刑之量定，係實體法上賦予法院得為自由裁量之事項，
    倘其未有逾越法律所規定之範圍，或濫用其權限，即不得任
    意指摘為違法，故被告雖就原審法院適法範圍裁量權之行使
    為爭執，惟本件原審量定刑期業已審酌被告諸般犯罪情狀，
    核無不當，況上訴人既對原審判決之認事用法均無不服之處
    ，僅因其事後與被害人達成和解，遂請求從輕量刑云云，其
    上訴非有理由，應予駁回。惟查，被告前未曾受有期徒刑以
    上刑之宣告，有台灣高等法院被告前案紀錄表及本院院內索
    引卡紀錄表各1 件在卷可稽，茲念其僅因一時失慮，以致誤
    罹刑章，且參諸被告事後業與被害人甲○○達成和解，並經
    被害人甲○○當庭表示不予追究等情，有本院96年11月26日
    準備程序筆錄1 份在卷可佐，諒其經此起訴、審判程序，理
    當知所警惕，信無再犯之虞，本院因認原審所宣告之刑以暫
    不執行為適當，遂併予諭知緩刑3 年，以啟自新。同時審酌
    被告前揭所為雖未造成明顯具體之損害，然為促使其日後得
    以知曉尊重法治之觀念，本院乃認除前開緩刑宣告外，另有
    賦予被告一定負擔之必要，遂併予諭知被告應於緩刑期間內
    ，另向被害人甲○○慎重道歉，並書立悔過書1 份，以示其
    真誠悔改之意，方能符合本件緩刑目的。
據上論結，應依刑事訴訟法第455 條之1 第1 項、第3 項、第36
8 條，刑法第74條第1 項第1 款、第2 項第1 款、第2 款，判決
如主文。
中　　華　　民　　國　　96 　　年　　12 　月　　26  　日
                  刑事第四庭 　審判長法官 唐照明
                                     法官 王參和
                                     法官 陳明呈
以上正本證明與原本無異。
不得上訴。
中　　華　　民　　國　　96　　年　　12　　月　　26　　日
 　　　　　　　　　　　　　　　　　書記官 林明忠
附錄本判決論罪科刑之法條：
中華民國刑法第305條（恐嚇危害安全罪）
以加害生命、身體、自由、名譽、財產之事，恐嚇他人致生危害
於安全者，處2 年以下有期徒刑、拘役或3 百元以下罰金。
